# 请教陈版，股权转让交易费用的处理

提问人：Manson_Luci 时间：2014-12-23 12:59:37
问题 1 ：请教陈版，涉及股权转让交易费用，例如审计费、评估费、律师费、支付给产权交易所等与股权转让直接相关的费用是否可以在股权转让时一并冲减股权转让的投资收益？问题 2 ：如果冲减后投资收益为负数是否合理？ 问题 3 ：如果发生费用当年尚未完成股权转让，发生的费用是否只能直接计入当期费用？

回答人：chenyiwei
这些费用建议在发生时直接费用化，而不是到确认投资收益时一并冲减。暂挂资产是不合适的。

提问人：Manson_Luci 时间：2014-12-24 10:08:29
交易时直接支付给交易所的直接费用可以冲减投资收益吧？另外，委托证券公司买卖股票的费用也可以冲减投资收益吧？

回答人：chenyiwei
可以。与处置资产相关的交易费用基本都是不可以资本化的。

提问人：afang00 时间：2015-01-08 10:53:41
您好！ 您的回复很详细，我想再进一步咨询一下关于股权转让的明细科目。
我们公司最近用原持有的长期股权投资和部分现金差额，对另外一家公司进行股权投资，占股9%。 那么，由此在产权交易所发生的股权交易交易手续费，需要计入“长期股权投资-初始成本”科目吗？还是直接进入“管理费用”？ 备注： 2014 年底转让合同签订，产权所手续办理完成，工商未完成变更。
谢谢！期待您的回复。

回答人：chenyiwei
这种情况，你公司应按处置原持有的股权投资处理，将用作出资的股权过户到被投资公司时发生的手续费冲减股权处置损益，即计入投资收益。

提问人：afang00 时间：2015-01-08 11:43:48
直接费用化是指计入“管理费用”下属科目，还是“长期股权投资”的下属科目？谢谢！

回答人：chenyiwei
与特定投资项目直接相关的处置费用，发生时直接借记投资收益。一般性管理费用借记管理费用。

提问人：大头爸爸 时间：2015-01-08 15:29:28
按照企业会计准则 22 号，第三十条 企业初始确认金融资产或金融负债，应当按照公允价值计量。对于以公允价值计量且其变动计入当期损益的金融资产或金融负债，相关交易费用应当直接计入当期损益；对于其他类别的金融资产或金融负债，相关交易费用应当计入初始确认金额。

回答人：chenyiwei
此处主要说的还是处置原持有股权（将其过户到被投资单位）过程中发生的交易费用，更多地与原持有股权的处置相关，所以建议计入投资处置损益。